# 增值税免税的会计处理

提问人：yangliuqingfeng 时间：2016-08-30 20:27:06
有一家企业有些产品可以免交增值税，但是在销售确认的时候并没有取得批准文件，每次都需要是在开具发票后上报可以免税的产品明细，经有关部门批准后免税，企业先红字冲销以前开具的增值税发票（一般存在跨期），再开具一张零税率的增值税发票，会计处理直接增加当年的销售收入，这种情况是否应该做会计差错更正？怎样处理比较合适？

回答人：chenyiwei
如果根据税法规定，需逐笔审批后才能享受免税的，则应在获批当期就获得免征待遇的税项进行账务处理，直接调整批文下达年度的销售收入。这不是前期差错。你说的企业的会计处理无重大不当之处。